Este documento hace constancia de los avances que realizo cada integrante del equipo de desarrollo asi como lo hablado en la reunion diaria del dia sabado 12 de julio del 2021.
----
----
<br><br>

Dayriela
----
- Tenia excusa para no asistir a la reunion debido a un contratiempo imprevisto.
<br><br>

Luis
----
- Se va a encargar de encapsular alguna parte del encapsulado
<br><br>

Brando
----
- Que el dia de hoy estaria terminando la API para el incio de sesion.
- Sugiere agregar un mensaje de error que indique si la contrasena y el correo son correctos.
- Se encargara de crear el campo contrasena en la tabla usuariop y va a crear un procedimiento almacenado que verifique que el correo electronico y la contrasena sean correctos.
<br><br>

Daniel
----
- Necesita la API de inicio de sesion para terminar el inicio de sesion.
- Logro corregir lo del encabezado y agrego la fuente dafont.
<br><br>

Marco
----
- Comenta que una vez que este listo todo lo relacionado con el inicio de sesion, se procedera a hacer un pull request a la rama del frontend.
-  Propone que el equipo backend cuando considere terminado todo su trabajo soliciten en el grupo un pull request a la rama sprint 1.
- Se compromete a disenar un comoponente modal que pueda ser utilizado para mostrar mensajes de error.
- Pulira detalles sobre la interaccion del cliente y las vistas que interactuan con el servidor de autorizacion.


Otras anotaciones
----
----
- Se acordo de reportar avance em el grupo de whatsapp a la 6pm
